【裁判字號】    95,抗,271
【裁判日期】    950329
【裁判案由】    假扣押
【裁判全文】
臺灣高等法院民事裁定                   95年度抗字第271號
抗  告  人  甲○○
                        樓
上列抗告人因與相對人乙○○間假扣押事件，對於中華民國94年
12月27日臺灣板橋地方法院94年度裁全字第11783 號裁定提起抗
告，本院裁定如下：
    主  文
原裁定廢棄。
相對人在原法院之聲請駁回。
聲請及抗告訴訟費用由相對人負擔。
    理  由
一、本件相對人主張，其於民國92年5月12日向昱和建設股份有
    限公司購買台北縣蘆洲市○○○路○段356號11樓房屋及基地
    即坐落台北縣蘆洲市○○段652號、653號土地應有部分（以
    下稱系爭不動產），已繳足全部價金，並將系爭不動產移轉
    登記予抗告人，詎於登記後，抗告人即對相對人之生活置之
    不理，近聞抗告人已積極地隱匿或將處分相對人所買之不動
    產，如不迅予扣押渠財產，顯有日後難以得到受償之虞等語
    ，提出存款明細表、取款憑條、系爭不動產登記簿謄本及相
    對人之身分證影本等件，聲請就抗告人之財產於新台幣（以
    下同）4百萬元之範圍內，予以假扣押。
二、按債權人就金錢請求或得易為金錢請求之請求，欲保全強制
    執行者，得聲請假扣押。債權人就金錢請求以外之請求，欲
    保全強制執行者，得聲請假處分，民事訴訟法第522條第1項
    、第532條第1項分別定有明文。又請求及假扣押之原因，應
    釋明之。前項釋明如有不足，而債權人陳明願供擔保或法院
    認為適當者，法院得定相當之擔保，命供擔保後為假扣押。
    請求及假扣押之原因雖經釋明，法院亦得命債權人供擔保後
    為假扣押，同法第526條第1項、第2項及第3項亦有明文。依
    上開規定，債權人聲明假扣押者，應就假扣押所保全之請求
    ，以及假扣押之原因，予以釋明，必也釋明不足時，始得以
    擔保補足之。本件相對人雖聲請原法院就抗告人之財產於 4
    百萬元範圍予以假扣押，所提出之上開證件，充其量僅能釋
    明系爭不動產是否為相對人所購買而登記予抗告人之問題，
    但就其對抗告人究竟主張有金錢債權或其他請求權，其請求
    權之範圍如何，何以在 4百萬元之範圍內予以扣押等有關請
    求存在，並未釋明，就何以有假扣押之原因，亦未釋明，經
    本院命其補正，仍未補正，僅稱得以擔保代釋明云云，故其
    聲請對抗告人之財產為假扣押，於法不合，應予駁回。原裁
    定依相對人之聲請准對抗告人之財產為假扣押，尚非有當，
    抗告意旨指摘原裁定不當，求予廢棄，為有理由，應由本院
    將原裁定廢棄，並駁回相對人假扣押之聲請。
三、據上論結，本件抗告為有理由。爰依民事訴訟法第95條、第
    78條裁定如主文。
中    華    民    國    95    年    3     月    29    日
                  民事第九庭審判長法  官    黃熙嫣
                                  法  官    李昆曄
                                  法  官    呂太郎
正本係照原本作成。
本裁定除以適用法規顯有錯誤為理由，並經本院許可外，不得再
抗告。如提起再抗告，應於收受後10日內委任律師為訴訟代理人
向本院提出再抗告狀。並繳納再抗告費新台幣一千元。
中    華    民    國    95    年    3     月    30    日
                                  書記官    黃千鶴


司法院資訊處製作；財團法人民間司法改革基金會備份。
